# 收购子公司股权时仅收购部分资产合并报表如何处理

提问人：ljwshanghai 时间：2012-02-20 09:53:30
A公司收购甲公司持有乙公司的股权，新旧股东同时约定，部分资产不列入收购范围（该部分资产后续还会产生损益），请问，A公司合并报表时对该部分资产及产生的损益如何处理？

回答人：chenyiwei
如果确实约定仅收购部分资产和负债，但又基于种种考虑或者受到内外部因素的限制导致无法从法律上剥离不纳入收购范围的资产和负债（这种情况在房地产项目公司中很多见，往往是出于避税的考虑，例如一个标的企业下有多个开发项目，收购方可能只对其中一个或几个项目有兴趣，但为了避税，标的公司又不能处置掉其他不纳入收购范围的项目），这种情况下就需要考虑是否可通过交易架构的安排，实现收购部分和非收购部分之间在风险和报酬方面的完全隔离，据此确定是否可以把非收购部分排除在合并报表之外。

提问人：ljwshanghai 时间：2012-02-21 09:47:45
谢谢陈版！ A公司收购甲公司持有乙公司的股权，实质上就是收购乙公司的相关资质，即乙公司正在进行的项目均不收购，是否可以认为可以认为是“收购部分和非收购部分之间在风险和报酬方面的完全隔离”，即将原股东的业务不纳入合并报表呢？

回答人：chenyiwei
要看协议是如何具体约定的。这类协议比较特殊和复杂，建议聘请有经验的律师起草，以尽可能避免法律风险。